臺灣新竹地方法院刑事宣示判決筆錄　　　 94年度訴字第382號
公　訴　人　臺灣新竹地方法院檢察署檢察官
被　　　告　己○○
指定辯護人　本院公設辯護人丁○○
上列被告因偽造文書等案件，檢察官提起公訴（九十四年度偵字
第一五三二號、九十四年度偵緝字第一四三號）後，聲請改依協
商程序而為判決，本院於中華民國九十四年十月十三日下午五時
在本院刑事第八法庭宣示判決，出席職員如下：
　　　　　　　　　　　　法　官　汪銘欽
法官起立朗讀判決主文、犯罪事實要旨、處罰條文及告以上訴限
制、期間並提出上訴狀之法院，且諭知記載其內容：
一、主  文：
　　己○○行使偽造私文書，足以生損害於公眾及他人，處有期
　  徒刑柒月。
　　扣案之變造「丙○○」中華民國國民身分證上「甲○○」照
  　片壹枚；新竹縣警察局竹東分局竹東派出所警訊調查筆錄上
    偽造之「乙○○」簽名、指印署押各枚、陸枚；新竹縣警
    察局竹東分局內置錄音帶公文封上偽造之「乙○○」之簽名
    、指印署押各壹枚、伍枚；流水編號00000000號指
    紋卡片上偽造之「乙○○」雙手十指指印署押共貳拾枚；新
    竹縣警察局竹東分局行逮捕通知本人聯、親友聯被通知人欄
    上偽造之「乙○○」簽名、指印署押各壹枚；臺灣新竹地方
    法院檢察署檢察官訊問筆錄上偽造之「乙○○」簽名署押壹
    枚；臺灣新竹地方法院檢察署限制住居具結書具結人即被告
    欄上偽造之「乙○○」簽名、指印署押各壹枚，均沒收。
二、犯罪事實要旨：
（一）己○○明知綽號「小周」之不詳年籍姓名成年男子持有之
      乙○○國民身分證一枚係來路不明之贓物（係乙○○於民
      國九十一年七月十七日前於不詳時、地遺失），亦明知甲○○（經本院通緝，待到案後另行審結）所持有之丙○○
      名義國身分證一枚，係換貼上甲○○照片之變造身分證，
      竟意圖為自己不法之所有、利益，而與甲○○及該綽號「
      小周」之不詳年籍姓名成年男子共同基於行使變造特種文
      書、詐欺取財、詐欺得利之概括犯意聯絡，先於九十一年
　　　七月中旬某日，在台北縣板橋火車站附近，由該綽號「小
　　　周」之不詳年籍姓名成年男子帶己○○拍照後，己○○將
  　　其所有之照片一張提供予該綽號「小周」之不詳年籍姓名
    　成年男子，再推由該綽號「小周」之不詳年籍姓名成年男
      子在不詳處所，將上開贓物即乙○○國民身分證上之乙○○照片撕下換貼上己○○照片，並將該身分證統一編號「
      Ｚ000000000」變造為「Ｚ000000000
      」之方式，共同變造乙○○所有之中華民國國民身分證特
　　　種文書。迨變造完成後，己○○即於數日後之九十一年七
　　　月中旬某日，亦在台北縣板橋火車站附近，收受該綽號「
　　　小周」」之不詳年籍姓名成年男子交付之變造後乙○○名
  　　義國民身證贓物一枚。旋己○○及甲○○即受該綽號「小
    　周」不詳年籍姓名成年男子之指示，共同於九十一年七月
      十七日晚上六時許，至新竹縣竹東鎮○○路○段一八三號
      震旦行股份有限公司第六營業所，先推由甲○○冒名丙○○，而向震旦行股份有限公司第六營業所店員彭湘萍詐稱
      係「丙○○」本人，欲以新臺幣（下同）一千七百九十八
      元之優惠價格申辦使用泛亞電信股份有限公司搭配ＭＯＴ
      ＯＲＯＬＡ廠牌Ｔ１９０型手機（市價四千五百元）之門
      號，以詐取搭配手機門號優惠價之ＭＯＴＯＲＯＬＡ廠牌
      Ｔ１９０型手機、手機門號ＳＩＭ卡及使用搭配手機門號
      之利益，並將上開變造之丙○○國民身分證一枚行使交付
      店員彭湘萍查驗，足以生損害於丙○○與戶政單位對於國
      民身分證管理之正確性，然因甲○○前已因冒用丙○○名
      義詐得手機數支，而引起電信業者同業之注意，嗣經彭湘
      萍依程序向泛亞電信股份有限公司確認遭拒，始未得逞。
      旋甲○○無法得逞後，即改由己○○冒名乙○○，亦向震
      旦行股份有限公司第六營業所店員彭湘萍詐稱係「乙○○
      」本人，欲以二千五百九十八元之優惠價格申辦使用泛亞
      電信股份有限公司搭配ＮＯＫＩＡ廠牌３３１５型手機之
      門號，以詐取搭配手機門號優惠價之ＮＯＫＩＡ廠牌３３
      １５型手機、手機門號ＳＩＭ卡及使用搭配手機門號之利
      益，並將上開變造之乙○○國民身分證一枚行使交付店員
      彭湘萍查驗，適此時警方獲報前來當場查獲，並扣得甲○○持有之變造之丙○○國民身分證一枚（另同時扣得甲○○持有之變造之戊○○汽車職業駕駛執照、許倬炯通汽車
      駕駛執照各一枚，惟此部分與己○○無涉），己○○乃又
      將上開變造之乙○○國民身分證一枚取回（變造之乙○○
      國民身分證一枚未扣案），亦未得逞，足以生損害於乙○○與戶政單位對於國民身分證管理之正確性。
（二）己○○為警查獲後，為掩飾身分以規避刑責，竟仍基於前
      開同一行使變造特種文書之概括犯意及行使偽造私文書犯
      意，先後於九十一年七月十七日十九時五分許、九十一年
      七月十八日中午十二時二十八分許，分別在新竹縣警察局
      竹東分局竹東派出所內警訊及臺灣新竹地方法院檢察署偵
      查庭內檢察官偵訊時，仍繼續冒名「乙○○」應訊，而連
      續行使交付上開變造之「乙○○」國民身分證供警員、檢
      察官核對身分年籍資料，並於警訊後，先於警方調查筆錄
      內偽造「乙○○」之簽名、指印署押各三枚、六枚（起訴
      書誤載為五枚，業據公訴人當庭更正），復接續於內置其
      冒名「乙○○」應訊之警訊錄音帶之新竹縣警察局竹東分
      局公文封上偽造「乙○○」之簽名、指印署押各一枚、五
      枚（其中偽造之指印署押四枚位於公文封背面）（起訴書
      誤載為偽造簽名、指印各二枚，亦據公訴人當庭更正），
      又接續於翌日即九十一年七月十八日，亦在新竹縣警察局
      竹東分局內，在流水編號00000000號指紋卡片內
      偽造「乙○○」之雙手十指指印署押共二十枚；再先後於
      九十一年七月十八日九時二分許、同日九時五分許，分別
      在新竹縣警察局竹東分局逕行逮捕通知之本人聯、親友聯
      被通知人欄上分別各偽造「乙○○」之簽名、指印署押各
      一枚，以表示本人已受通知逕行逮捕及已受通知親友經通
      知未到場之意。嗣於九十一年七月十八日上午十一時五十
      一分，其經新竹縣警察局竹東分局員警解送至臺灣新竹地
      方法院檢察署後，再於九十一年七月十八日中午十二時五
      十三分許，經檢察官在偵查庭內偵訊後，猶接續於檢察官
      訊問筆錄內偽造「乙○○」之簽名署押一枚，迨其經檢察
      官諭知限制住居之強制處分飭回後，即基於行使偽造私文
      書之犯意，乃在臺灣新竹地方法院檢察署限制住居具結書
      具結人即被告欄上偽造「乙○○」之簽名、指印署押各一
      枚，以表示遵行檢察官諭知限制住居於板橋市○○路○段
      三八號七樓之三，如有傳喚即遵傳到案之意，而偽造該限
      制住居切結書，再行使交付檢察官，足以生損害於乙○○
      及警察機關、偵查機關對於偵查犯罪嫌疑人之正確性（變
      造之「乙○○」國民身分證未扣案，業據己○○丟棄滅失
      ）。嗣經乙○○本人於偵查中否認上開被查獲者為其本人
      ，並陳述遺失國民身證之情節，乃經警將己○○冒名「乙○○」而偽造「乙○○」指印之指卡紋卡送內政部警政署
      刑事警察局比對指紋後，始循線查獲。
三、處罰條文：
　　刑法第二百十六條、第二百十條。
四、協商判決除有刑事訴訟法第四百五十四條之四第一項第一款
    於本訊問程序終結前，被告撤銷協商合意或檢察官撤回協商
    聲請者；第二款被告協商之意思非出於自由意志者；第四款
    被告所犯之罪非第四百五十五條之二第一項所定得以協商判
    決者；第六款被告有其他較重之裁判上一罪之犯罪事實者；
    第七款法院認應諭知免刑或免訴、不受理者情形之一，及違
    反同條第二項「法院應於協商合意範圍內為判決；法院為協
    商判決所科之刑，以宣告緩刑或二年以下有期徒刑、拘役或
    罰金為限」之規定者外，檢察官與被告均不得上訴。
五、如有前項得上訴之情形，得自收受宣示判決筆錄送達之日起
    十日內，向本院提出上訴書狀，上訴於第二審法院。
中　　華　　民　　國　九十四　年　　十 　月　 十三　  日
                        　　　臺灣新竹地方法院刑事第三庭
                                書 記 官  　鄭　敏　郎
                                法　　官    汪　銘　欽
以上正本證明與原本無異。
中　　華　　民　　國　九十四　年　　十 　月　 十三　  日
                                書 記 官  　鄭　敏　郎
附錄論罪科刑法條：
刑法第二百十條：
偽造、變造私文書，足以生損害於公眾或他人者，處五年以下有
期徒刑。
刑法第二百十二條：
偽造、變造護照、旅券、免許證、特許證及關於品行、能力服務
或其他相類之證書、介紹書, 足以生損害於公眾或他人者，處一
年以下有期徒刑、拘役或三百元以下罰金。
刑法第二百十六條：
行使第二百十條至第二百十五條之文書者，依偽造、變造文書或
登載不實事項或使登載不實事項之規定處斷。
刑法第三百三十九條：
意圖為自己或第三人不法之所有，以詐術使人將本人或第三人之
物交付者，處五年以下有期徒刑、拘役或科或併科一千元以下罰
金。
以前項方法得財產上不法之利益或使第三人得之者，亦同。
前二項之未遂犯，罰之。
刑法第三百四十九條第一項：
收受贓物者，處三年以下有期徒刑、拘役或五百元以下罰金。
